臺灣桃園地方法院民事簡易判決
111年度壢簡字第799號
原      告  合作金庫商業銀行股份有限公司

法定代理人  雷仲達  
訴訟代理人  吳俊偉  
被      告  謝仲成  
上列當事人間請求返還借款事件，本院於民國111年7月7日言詞
辯論終結，判決如下：
    主    文
一、被告應給付原告新臺幣壹拾伍萬參仟陸佰壹拾捌元，及如附
    表所示之利息、違約金。
二、訴訟費用新臺幣壹仟陸佰陸拾元由被告負擔。
三、本判決得假執行。　　
    事實及理由
一、原告主張：被告前向原告借貸二筆借款，金額合計新臺幣(
    下同)20萬元(下稱系爭借款)。第一筆借款10萬元，約定借
    款期間自民國109年6月10日起至112年6月10日止；第二筆借
    款10萬元，約定借款期間自110年6月25日起至113年6月25日
    止，且均自撥款日起，前6個月為還本寬限期，自第7個月起
    依年金法按月攤還本息。又系爭借款係勞動紓困貸款，雙方
    並約定利息自撥款日起由勞動部補貼利息1年，其後利息應
    由被告負擔，惟如積欠本金達3個月，則自發生日起將停止
    利息補貼，並應按中華郵政股份有限公司2年期定期儲金機
    動利率加計週年利率1％，即以週年利率1.845％計算。另未按
    期攤還本息時，逾期6個月以內者，按上開利率10％，逾期超
    過6個月者，就超過部分按上開利率20％計算之違約金，且如
    有任何一期未按期清償時，視為全部到期（下稱系爭借款契
    約）。詎被告第一筆借款自111年1月10日起，第二筆借款自
    111年1月25日起，即未依約清償，尚積欠本金合計153,618
    元，而被告不依約清償本金或利息者，依約定借款視為全部
    到期，並已喪失期限利益，是原告自得請求被告清償積欠之
    本金153,618元及附表所示之利息、違約金。爰依消費借貸
    之法律關係提起本件訴訟，並聲明：如主文第1項所示。 　
    　
二、被告於本院111年7月7日言詞辯論期日中當庭以言詞表示對
    訴訟標的為認諾等語（見本院卷第19頁反面）。
三、按當事人於言詞辯論時為訴訟標的之捨棄或認諾者，應本於
    其捨棄或認諾為該當事人敗訴之判決，民事訴訟法第384條
    定有明文。又被告對於原告依訴之聲明所為關於某法律關係
    之請求，於法院行言詞辯論時為承認者，即生訴訟法上認諾
    之效力，法院應不待調查原告請求之訴訟標的之法律關係是
    否果屬存在，逕以認諾為該被告敗訴判決之基礎（最高法院
    45年台上字第31號判例要旨參照）。本件被告既對訴訟標的
    認諾，揆諸上開規定，即應本於該認諾為被告敗訴之判決。
    從而，原告依消費借貸之法律關係，請求如主文第1項所示
    ，為有理由，應予准許。　　　　
四、本件係就民事訴訟法第427條訴訟適用簡易程序所為被告敗
    訴之判決，依同法第389條第1項第3款規定，應依職權宣告
    假執行。
五、訴訟費用負擔之依據：民事訴訟法第78條。並依職權確定訴
    訟費用額如主文第2項所示。
中　　華　　民　　國　　111 　年　　7 　　月　　21　　日
                  中壢簡易庭      法  官  張博鈞
以上為正本係照原本作成。
如不服本判決，應於送達後20日內，向本院提出上訴狀並表明上
訴理由，如於本判決宣示後送達前提起上訴者，應於判決送達後
20日內補提上訴理由書（須附繕本）。
如委任律師提起上訴者，應一併繳納上訴審裁判費。
中　　華　　民　　國　　111 　年　　7 　　月　　21　　日
                                  書記官  張季容　　
附表:
編號 本金金額 (新臺幣) 應收利息  違約金    起訖日(民國) 年利率 起訖日 年利率 1 56,952元 自111年1月10日起至清償日止 1.845％ 自111年2月11日起至清償日止 逾期6個月以內者，按借款利率10％計算，逾期6個月以上者，就超過6個月部分，按借款利率20％計算違約金。 2 96,666元 自111年4月25日起至清償日止 1.845％ 自111年2月26日起至清償日止